臺灣臺北地方法院交通事件裁定　　　　　　　　　　九十三年度交聲字第五九七號
　　　原處分機關　臺北市交通事件裁決所
　　　異　議　人
　　　即受處分人　甲○○
右列異議人即受處分人因違反道路交通管理處罰條例案件，對於臺北市交通事件裁決
所中華民國九十三年六月二十九日所為之處分（原處分案號：北市裁三字第裁二二－
ＣＧ0000000號），聲明異議，本院裁定如左：
    主  文
異議駁回。
    理  由
一、本件異議人即受處分人甲○○駕駛所有之車牌號碼Ｚ八─七０八五號自用小客車
    ，於民國九十三年四月十八日十七時二十分許，行經臺北縣泰山鄉○○路六十三
    之六號前，因行車速度超過規定之最高時速五十公里，而經臺北縣政府警察局設
    置於該處之自動測速照相儀器拍攝採證，經微電腦測出時速為七十一公里，超過
    規定之最高時速二十公里以上，嗣由臺北縣政府警察局交通隊警員張明秋以受處
    分人所有該部車牌號碼汽車有違反道路交通管理處罰條例第四十條第一項之超速
    違規行為逕行掣單舉發，經將舉發通知單送達受處分人後，受處分人於應到案日
    期即九十三年六月五日前之九十三年五月二十一日向原處分機關提出申訴，經原
    處分機關函請原舉發單位調查結果，仍認受處分人駕駛前揭車牌號碼自用小客車
    確有前開違規行為，原處分機關乃依道路交通管理處罰條例第四十條第一項、第
    六十三條第一項第一款及違反道路交通管理事件統一裁罰基準表之規定，於九十
    三年六月二十九日裁處受處分人罰鍰新臺幣（下同）一千九百元，並記違規點數
    一點。
二、據受處分人九十三年六月二十九日提出卷附之聲明異議狀及九十三年八月十六日
    到庭陳述均以：該違規地點係伊每日上班開車必經之地，伊車從未超速，當時有
    另一輛機車與伊車先後到達違規地點，極可能是先到達違規地點之機車引發設置
    於該處之自動測速照相儀器拍攝，故自動測速照相器並非拍攝受處分人所駕駛自
    用小客車，且由測速照相儀所連續拍攝兩張照片可見，伊車當時有剎車等語，資
    為辯解。
三、然查：
(一)、按汽車駕駛人，行車速度，超過規定之最高時速者，處新臺幣一千二百元以上二
    千四百元以下罰鍰，道路交通管理處罰條例第四十條第一項定有明文，而汽車駕
    駛人駕駛汽車違反道路交通管理處罰條例第四十條第一項規定者，除應依該條所
    規定之罰鍰處罰外，並予記違規點數一點，道路交通管理處罰條例第六十三條第
    一項第一款亦定有明文。又汽車駕駛人在道路超速行駛，為警當場攔停者，處罰
    機關固應對汽車之駕駛人為處罰，惟若舉發機關並非當場對該部汽車攔停，而係
    依違反道路交通管理處罰條例第七條之二第一項第六款規定，以科學儀器取得違
    規證據資料（如照相機或測速器）逕行舉發者，此際舉發機關只能依上開處罰條
    例第七條之二第二項規定於查明汽車所有人姓名或名稱、住址後，掣單舉發處罰
    之，而如經舉發之汽車所有人在舉發通知單之應到案日期前到案，並告知處罰機
    關該名超速駕駛之汽車違規駕駛人姓名、
    即依違反道路交通管理事件統一裁罰基準及處理細則第二十四條規定處罰該名違
    規駕駛人。本件違規自用小客車所有人在舉發通知單之應到案日期前到案，並告
    知原處分機關伊即為汽車之駕駛人，此有交通違規案件陳述書一紙在卷可參，是
    原處分機關即依前揭道路交通管理處罰條例第四十條第一項之規定，處罰汽車駕
    駛人即受處分人，核先敘明。
(二)、受處分人駕駛上開自用小客車於右揭時間，行經最高速限五十公里之臺北縣泰山
    鄉○○路六十三之六號前，經在該處之自動測速照相儀器測得其行車時速為七十
    一公里，超速二十一公里行駛之違規事實一節，經原舉發單位即台北縣政府警察
    局九十三年六月十四日以北警交字第○九三○○七八○六二號函說明：「……查
    本微電腦自動測速照相儀器係違規車輛壓過感應圈始能啟動拍攝第一、二張照片
    ，並被微電腦測車時速七十一公里（請見如附後採證相片，正上方黑框內數據，
    上一行為違規時間、年、月、日、時、分，中欄左邊為車道別，及第一張與第二
    張拍攝時差○‧八秒，中欄右邊為感應圈之距離二○○ＣＭ，下欄左邊為案件流
    水號碼，本案為○八五件，右邊第一張顯示○二○五號為拍攝地點代表，第二張
    顯示Ｖ＝七一時速七十一公里」等語在卷，並有測速照相儀所連續拍攝採證兩張
    照片二張附卷可參，復經證人即掣單舉發本件受處分人違規行為之臺北縣政府警
    察局交通隊警員張明秋於本院九十三年八月十六日調查時到庭證述翔實，本院依
    據上開函文意旨及乙○○○○所證述之原則，檢視附卷本件二張採證照片，發現
    其中第一張照片上排所顯示之違規超速時間為九十三年四月十八日十七時二十分
    ，違規超速車輛所行駛之車道為第一車道，而該車道中違規超速行駛之車輛即為
    受處分人所有上開車牌號碼之汽車，且於第二張照片中明顯看出照片下排右方電
    腦字幕所顯示當時受處分人上開車牌號碼汽車行駛之速度為時速七十一公里（Ｖ
    ＝71）等情，顯見受處分人所有該部車牌號碼汽車確有超速行駛之違規事實。
(三)、至受處分人雖以：舉發照片上同時有伊駕駛該部汽車及一輛機車，無法確究係何
    車違規等語置辯；惟據前揭證人乙○○○○於本院調查時到庭結證：「因為線圈
    是固定的，線圈照片上是看不出來，但是現場看可以很明顯看得出來線圈所在的
    地方，將該地方的路面切割的痕跡，把線圈埋在地底下，這個路段的線圈是比較
    靠近在第一張照片下方就是在該部汽車壓到的地方。」「如果機車是在汽車旁邊
    就有爭議，但是因為機車是在汽車的前方，所以不會有爭議。」等語綦詳（參見
    本院九十三年八月十六日訊問筆錄第四頁及第六頁），復觀諸受處分自行提供附
    卷先前行經其他路段因超速被路旁固定式自動測速照相儀器連續拍攝二張採證照
    片，第二張照片拍攝到與本件相同自動測速照相儀器之路面線圈感應區的範圍，
    且在第一張照片也顯示，受處分人駕駛所有車牌號碼Ｚ八─七０八五號自用小客
    車前方，在該路段亦有六輛相同類型之自用小客車先後通過，而受處分人所有前
    揭車牌號碼自用小客車為最後通過線圈感應區的車輛，與本件違規行為所舉發之
    情形相類似，卻未見受處分人對之有所爭執，是依前揭乙○○○○就取締超速違
    規過程及採證方式既已具體詳細供證，尚難認有何錯認超速車輛情事。
(四)、綜上所述，受處分人既無法提出其他證據使人對上開違規事證產生合理懷疑，亦
    無法提出上開測速儀器所測得之數據有何錯誤之證明，自難以其空言之否認而推
    翻前開以科學方法嚴格取得之證據，是本件舉發照片所顯示之測速結果準確性應
    堪認定，本件事證明確，受處分人有前揭違規行為堪予認定。
四、依違反道路交通管理事件統一裁罰基準表規定，若為汽車駕駛人行車速度，違反
    同前處罰條例第四十條第一項超過規定之最高時速二十公里以上者，於期限內繳
    納或到案聽後裁決者，應裁罰一千九百元，是本件受處分人依限到案，業如前述
    ，故原處分機關依前揭道路交通管理處罰條例第四十條第一項、第六十三條第一
    項第一款及違反道路交通管理事件統一裁罰基準表之規定，於九十三年六月二十
    九日從輕分別裁處一千九百元，並記違規點數一點，核無違誤。本件聲明異議為
    無理由，應予駁回。
五、據上論斷，應依道路交通案件處理辦法第十九條，裁定如主文。
中　　　華　　　民　　　國　　九十三　　年　　　九　　　月　　二十七　　日
                                    臺灣臺北地方法院交通法庭
                                        法　官  鄧德倩
右正本證明與原本無異。
如不服本裁定應於送達後五日內向本院提出抗告狀。
                                        書記官  石幸代
中　　　華　　　民　　　國　　九十三　　年　　　九　　　月　　二十七　　日
